【裁判字號】    99,易,1176
【裁判日期】    990817
【裁判案由】    毀棄損壞
【裁判全文】
臺灣臺中地方法院刑事判決              99年度易字第1176號
公  訴  人  臺灣臺中地方法院檢察署檢察官
被      告  乙○○
上列被告因毀棄損壞案件，經檢察官提起公訴（98年度偵字第20
849號），本院判決如下：
    主    文
本件公訴不受理。
    理    由
一、公訴意旨詳如起訴書所載(如附件)。
二、按告訴乃論之罪，告訴人於第一審辯論終結前，得撤回其告
    訴。又告訴乃論之罪，其告訴經撤回者，應諭知不受理之判
    決，並得不經言詞辯論為之，刑事訴訟法第二百三十八條第
    一項、第三百零三條第三款、第三百零七條，分別定有明文
    。
三、經查，本件告訴人丙○○告訴被告乙○○毀棄損壞案件，起
    訴書認被告係涉犯刑法第三百五十四條之毀損罪嫌，依同法
    第三百五十七條之規定，須告訴乃論。茲據告訴人具狀撤回
    告訴，有撤回告訴聲請狀一份在卷可稽。依照上開說明，本
    件爰不經言詞辯論，諭知不受理之判決。
據上論斷，應依刑事訴訟法第三百零三條第三款、第三百零七條
判決如主文。
中    華    民    國    99    年    8     月    17    日
                  刑事第十三庭  法  官  蔡建興
以上正本證明與原本無異。
如不服本判決應於收受判決後10日內向本院提出上訴書狀，並應
敘述具體理由；其未敘述上訴理由者，應於上訴期間屆滿後20日
內向本院補提理由書（均須按他造當事人之人數附繕本）「切勿
逕送上級法院」。
                                書記官  黃英寬
中    華    民    國    99    年    8     月    17    日
附件：
臺灣臺中地方法院檢察署檢察官起訴書
                                     98年度偵字第20849號
    被      告  乙○○  女  72歲（民國○○年○月○○日生）
                        住臺中縣潭子鄉○○路○段190巷64號
                        國民身分證統一編號：Ｚ000000000號
上列被告因毀棄損壞案件，已經偵查終結，認應提起公訴，茲將
犯罪事實及證據並所犯法條分敘如下：
        犯  罪  事  實
一、乙○○因其不動產（地號：臺中市○○區○○段0000-0000
    號土地，其上建物門牌號碼：臺中市○○區○○路2段5之3
    號）與丙○○所有之不動產（地號：臺中市○○區○○段00
    00-0000號土地，其上建物門牌號碼：臺中市○○區○○路2
    段5之4號）比鄰問題，與丙○○生有嫌隙，竟基於毀損之犯
    意，於民國98年7月20日9時許，僱請不知情之工人，將雙方
    共用、設於前開建物2樓兩戶間之矮隔牆（高1.10公尺）拆
    除，足生損害於丙○○。
二、案經丙○○訴由臺中市警察局第五分局報告偵辦。
        證  據  並  所  犯  法  條
一、證據清單及待證事實：
┌──┬───────────┬────────────┐
│編號│證據名稱              │待證事實                │
├──┼───────────┼────────────┤
│ 1  │被告乙○○於警詢及初次│被告自陳：伊有僱工打掉蔡│
│    │偵訊時之供述          │啟勳封的磚牆等語。      │
├──┼───────────┼────────────┤
│ 2  │證人即告訴人丙○○之指│全部犯罪事實。          │
│    │證                    │                        │
├──┼───────────┼────────────┤
│ 3  │土地登記第二類謄本、建│不動產所有權歸屬。      │
│    │物登記第二類謄本各2份 │                        │
├──┼───────────┼────────────┤
│ 4  │履勘現場筆錄、臺中市中│被告毀損共有矮隔牆之事實│
│    │正地政事務所複丈成果圖│。                      │
│    │各1份、照片15張       │                        │
└──┴───────────┴────────────┘
二、按刑法第353條第1項之毀壞他人建築物罪，必須毀壞建築物
    之重要部分，足致該建築物之全部或一部失其效用，始能成
    立。本件爭執之矮牆，僅供區隔兩戶所用，且被告於拆除系
    爭矮牆後，告訴人仍將臺中市○○區○○路2段5之4號建物
    出租與他人使用，顯見被告所為，未喪失該建築物之效用，
    亦未影響建物之安全，是核被告所為，係犯刑法第354條之
    罪嫌，報告意旨認被告所為，係犯同法第353條第1項之罪，
    尚有誤認，附此敘明。又被告利用不知情之工人毀損系爭矮
    牆，為間接正犯。
三、依刑事訴訟法第251條第1項提起公訴。
      此  致
臺灣臺中地方法院
中    華    民    國    99    年    3     月    22    日
                          檢 察 官  甲 ○ ○
本件正本證明與原本無異
中    華    民    國    99    年    3     月    31    日
                          書 記 官  林 立 基
附錄本案所犯法條
中華民國刑法第354條
毀棄、損壞前二條以外之他人之物或致令不堪用，足以生損害於
公眾或他人者，處 2 年以下有期徒刑、拘役或 5 百元以下罰金
。

司法院資訊處製作；財團法人民間司法改革基金會備份。
